# 请教陈版有关会计处理实务问题

提问人：Sunday06 时间：2019-11-25 06:30:20
陈版主您好，想请教您问题。有家公司为上市公司子公司，为网络安全板块硬件、软件提供商，该公司准备搭建云服务平台，主要包括设备购置、服务购置、自主研发三大模块，最终搭建成为信息安全云服务、医疗云服务、政务云服务等综合性多业务服务平台，该项目预算3.78 亿元，其中使用上市公司募投资金 1.5 亿元，剩余部分2.28 亿元企业自筹，请问该项目是否可以通过在建工程进行归集核算？谢谢

回答人：chenyiwei
由于其中包含软件和硬件，以及部分自行研发，因此对软件和硬件应分别确认不同的资产项目，对自行研发项目应作为研发支出进行核算。以上各项均应归集在不同科目中，所适用的会计准则也不同，不应统一在在建工程中核算。